---
title: "R Notebook"
output: html_notebook
---
--------------------Funciones en R--------------------

Una función en R comprende de la siguiente estructura.

*Nombre:

miFuncion <- function(){}

*Argumentos:

miFuncion <- function(Arg1, Arg2, ...){}

*Cuerpo:

miFuncion <- function(Arg1, Arg2, ...){

  Desarrollo del Cuerpo con instrucciones
  
}

*Resultado:

miFuncion <- function(Arg1, Arg2, ...){

  Desarrollo del Cuerpo con instrucciones

  Resultado que retornará la función

}

Ejemplo de función
```{r}
MiPrimeraFuncion <- function(){
  print("Mi primera función")
}

MiPrimeraFuncion()

```


Argumentos de una función
```{r}
FuncionArgumentos <- function(firstArgs, secondArgs){
  firstResult <- paste("Primer parámetro ", firstArgs)
  secondResult <- paste("Segundo parámetro ", secondArgs)
  
  print(firstResult)
  print(secondResult)
}

FuncionArgumentos(firstArgs = 2, secondArgs = 5)
```


Argumentos por valor
```{r}
#Identificación de mayoria de edad
ValidarMayoriaEdad <- function(edad){
  if (is.numeric(edad)) {
    if (edad < 18) {
      print('Es menor de edad')
    } else {
      print('Es mayor de edad')
    }
  } else {
    stop('El valor del parámetro edad debe de ser entero. Se ingreso: ' + edad)
  }
}

ValidarMayoriaEdad(18)
ValidarMayoriaEdad(15)
ValidarMayoriaEdad(25)
ValidarMayoriaEdad('Parámetro incorrecto')
```
